臺灣嘉義地方法院刑事判決　　　　　　　 96年度訴字第737號
公　訴　人　臺灣嘉義地方法院檢察署檢察官
被　　　告　甲○○
上列被告因違反槍砲彈藥刀械管制條例案件，經檢察官提起公訴
（九十六年度偵字第五四一九號），被告於準備程序中就被訴事
實為有罪之陳述，經本院合議庭裁定由受命法官改依簡式程序審
理，判決如下：
    主  文
甲○○未經許可，寄藏子彈，處有期徒刑伍月，如易科罰金，以
新臺幣壹仟元折算壹日，併科罰金新臺幣萬元，罰金如易服勞
役，以新臺幣壹仟元折算壹日。
    事  實
一、甲○○明知槍砲彈藥刀械管制條例管制之物品，非經中央主
    管機關許可不得無故寄藏及持有，仍於九十五年一月、二月
    間某日，在嘉義市○區○○路七一號三樓二居所，受其堂哥
    陳志豪（已歿）之託，由陳志豪交付具有殺傷力之制式手槍
    子彈一顆、土造子彈三顆、制式霰彈三顆，以及無殺傷力之
    土造子彈一顆，甲○○收受後，即本於寄藏子彈之犯意，將
    前開子彈藏放在前揭住處內，嗣經警於九十六年五月二十三
    日持搜索票前往其居所搜索，扣得上開制式手槍子彈一顆、
    土造子彈四顆（其中一顆無殺傷力）、制式霰彈三顆，始查
    悉上情。
二、案經嘉義縣警察局移送臺灣嘉義地方法院檢察署檢察官偵查
    起訴。
    理  由
一、本件係經被告甲○○於準備程序當庭表示認罪，而經本院裁
    定以簡式審判程序加以審理，則依據刑事訴訟法第二百七十
    三條之二、同法第一百五十九條第二項之規定，不適用傳聞
    法則有關限制證據能力之相關規定，合先敘明。
二、訊據被告甲○○就其於上開時、地，受其堂哥陳志豪之託，
    代為寄藏本案有殺傷力之制式手槍子彈一顆、土造子彈三顆
    、制式霰彈三顆，嗣經警方於其上址住處查獲等事實，於警
    詢、偵查中及本院審理時均坦承不諱（見警卷第一頁至第四
    頁、偵查卷第七頁、本院卷第十頁）。又扣案子彈經送內政
    部警政署刑事警察局以試射法鑑驗結果，認：「(一)送鑑制式
    子彈四顆：一顆認係口徑九mm制式子彈，經試射，可擊發
    ，認具殺傷力。一顆認係土造子彈，具直徑八點七mm金屬
    彈頭，經試射，可擊發，認具殺傷力。二顆認均係土造子
    彈，具直徑八點八±０點五mm金屬彈頭，其中一顆底火皿銹
    蝕，經試射，均可擊發，認均具殺傷力。‧‧(三)送鑑制式霰
    彈三顆，認均係十二GAUGE制式霰彈，底火皿均具撞擊痕跡
    ，經試射，均可擊發，認均具殺傷力。」等事實，亦經內政
    部警政署刑事警察局鑑定明確，有該局九十六年六月十三日
    刑鑑字第0960084449號槍彈鑑定書一份可參（見偵卷第九頁
    至第十三頁），並有上開扣案制式手槍子彈一顆、土造子彈
    三顆、制式霰彈三顆可資佐證（均經試射），是上開子彈均
    有殺傷力自明，本件事證明確，被告上開犯行至堪認定，應
    依法論科。
三、按寄藏子彈罪為繼續犯，於其終止寄藏之前，犯罪行為仍在
    繼續實施之中，其間法律縱有變更，但其行為既繼續實施至
    新法施行以後，自無行為後法律變更之可言，而無刑法第二
    條第一項之適用，應逕行依裁判時之新法處罰。本件被告雖
    於九十五年一、二月間某日未經許可寄藏前開制式手槍子彈
    一顆、土造子彈三顆、制式霰彈三顆，而成立未經許可寄藏
    子彈罪，惟其繼續寄藏子彈行為至為警查獲之九十六年五月
    二十三日始告完結，其寄藏行為之終了時，既在刑法修正施
    行後，自應依修正後之刑法論處。又寄藏及持有，均係將物
    置於自己實力支配之下，僅寄藏必先有他人之持有行為，而
    後始為之受寄代藏而已，故寄藏之受人委託代為保管，其保
    管之本身，亦屬持有，不過，此之持有係受寄之當然結果。
    槍砲彈藥刀械管制條例既將持有與寄藏為分別之處罰規定，
    則單純之持有，固不包括寄藏，但寄藏之受人委託代為保管
    ，其保管之本身所為之持有，既係寄藏之當然結果，法律上
    自宜僅就寄藏行為包括之評價，不宜另就持有予以論罪，最
    高法院七十四年度台上字第三四００號判例意旨參照。是核
    被告所為，係犯槍砲彈藥刀械管制條例第十二條第四項之未
    經許可寄藏子彈罪。被告一次寄藏制式手槍子彈一顆、土造
    子彈三顆、制式霰彈三顆之犯行，係侵害同一社會法益，為
    單純一罪關係。爰審酌被告高中肄業之智識程度，寄藏具殺
    傷力之制式子彈、土造子彈、制式霰彈，足以對社會治安產
    生威脅，然念其並未實際將子彈取出使用，且犯後坦認犯行
    ，顯有悔意及其寄藏時間、犯罪之動機、目的、手段等一切
    情狀，量處如主文所示之刑，並分別諭知徒刑如易科罰金及
    罰金如易服勞役之折算標準。至檢察官就本件被告上開犯行
    雖具體求處有期徒刑七月，惟按「刑事審判之量刑，在於實
    現刑罰權之分配的正義。故法院對有罪之被告科刑，應符合
    罪刑相當之原則，使罰當其罪，以契合人民之法律感情。此
    所以刑法第五十七條明定科刑時應審酌一切情狀，尤應注意
    該條所列各款事項，以為科刑輕重之標準。」，迭經最高法
    院九十三年度台上字第三九七三號、九十四年度台上字第二
    一三一號、九十四年度台上字第二二七五號等刑事判決在案
    ，本院審酌刑法第五十七條各款所臚列情事，並考量被告坦
    承犯行，認為科處如主文所示之刑即可達罰當其罪之目的，
    檢察官之求刑稍屬過重，附此敘明。再被告最初持有制式子
    彈之時間雖為九十五年一、二月間某日，然其持有行為繼續
    至九十六年五月二十三日始被查獲，已逾九十六年四月二十
    四日，即無中華民國九十六年罪犯減刑條例之適用，併予說
    明。
四、末查，上開扣案制式手槍子彈一顆、土造子彈三顆、制式霰
    彈三顆，經實際試射，可擊發，且均具有殺傷力，但上開子
    彈經鑑定試射後，已失其效能而不具殺傷力，即非屬違禁物
    ，且試射後之彈頭、彈殼，非被告供犯罪所用之物，亦均非
    屬違禁物，均毋庸宣告沒收，附此敘明。
五、公訴意旨另認被告於上開時、地，除收受其堂哥陳志豪所交
    付上開經論罪科刑部分之制式手槍子彈一顆、土造子彈三顆
    、制式霰彈三顆而寄藏外，被告尚收受陳志豪交付之另一顆
    具有殺傷力之子彈（土造子彈）而寄藏之（即寄藏八顆，公
    訴人認均有殺傷力），因認被告此部份亦涉有槍砲彈藥刀械
    管制條例第十二條第四項之未經許可持有子彈之罪嫌云云。
    惟按犯罪事實應依證據認定之，無證據不得認定犯罪事實；
    不能證明被告犯罪者，應諭知無罪之判決，刑事訴訟法第一
    百五十四條第二項及同法第三百零一條第一項分別定有明文
    。經查，被告固供承伊除本件論罪科刑之七顆子彈外，另同
    時收受另一顆土造子彈之事實，惟該顆子彈經鑑定後，認「
    送鑑改造子彈一顆，認係土造子彈，具直徑八點九九mm金屬
    彈頭，經試射雖可擊發，惟發射動能不足，認不具殺傷力。
    」之事實，有上開內政部警政署刑事警察局九十六年六月十
    三日刑鑑字第0960084449號槍彈鑑定書一份可參，是本件扣
    案之八顆子彈，其中一顆不具殺傷力應堪認定。此外，復無
    其他積極證據，足資證明被告此部份確有本件公訴意旨所指
    槍砲彈藥刀械管制條例第十二條第四項罪之犯行，自難以該
    罪相繩。惟公訴人認此部分與上開論罪科刑部分，屬單純一
    罪之關係，爰不另為無罪之諭知，併此敘明。
據上論斷，應依刑事訴訟法第二百七十三條之一第一項、第二百
九十九條第一項前段，槍砲彈藥刀械管制條例第十二條第四項，
刑法第十一條前段、第四十一條第一項前段、第四十二條第三項
，判決如主文。
本案經檢察官蔡彥守到庭執行職務
中　　華　　民　　國　　96　　年　　9 　　月　　21　　日
                  刑事第一庭    法　官　黃琴媛
上列正本證明與原本無異。
如不服本判決，應於判決送達後十日內向本院提出上訴狀，上訴
書狀依法應敘述具體理由，如未敘述具體理由者，應於上訴期間
屆滿後二十日內補提理由書於本院（均應附繕本）。
中　　華　　民　　國　　96　　年　　9 　　月　　21　　日
                            　　書記官　李彩娥
附錄論罪科刑法條：
槍砲彈藥刀械管制條例第12條第4項
未經許可，持有、寄藏或意圖販賣而陳列子彈者，處 5 年以下
有期徒刑，併科新台幣 300 萬元以下罰金。
